臺灣高雄地方法院刑事判決　　　　　　　100年度訴字第199號
公　訴　人　臺灣高雄地方法院檢察署檢察官
被　　　告　康榮華
義務辯護人　施旭錦律師
上列被告因毒品危害防制條例等案件，經檢察官提起公訴（99年
度偵字第33362 號），本院判決如下：
    主  文
康榮華共同運輸第一級毒品，處有期徒刑拾陸年。扣案如附表一
編號1 所示第一級毒品海洛因均沒收銷燬之；扣案如附表一編號
1 所示第一級毒品海洛因之外包裝即透明塑膠膜貳張、保險套貳
個，均沒收。又共同運輸第一級毒品，處有期徒刑拾柒年，扣案
如附表二編號1 所示第一級毒品海洛因均沒收銷燬之；扣案如附
表二編號1 所示第一級毒品海洛因之外包裝即透明塑膠膜肆張、
保險套貳個、如附表二編號2 、3 所示之物，均沒收；未扣案之
門號0000000000號行動電話壹支（含SIM 卡壹枚），
與陸宗伯連帶沒收，如全部或一部不能沒收時，由其與陸宗伯連
帶追徵其價額。應執行有期徒刑貳拾貳年，扣案如附表一編號1
及附表二編號1 所示第一級毒品海洛因均沒收銷燬之；扣案如附
表一編號1 所示第一級毒品海洛因之外包裝即透明塑膠膜貳張、
保險套貳個、如附表二編號1 所示第一級毒品海洛因之外包裝即
透明塑膠膜肆張、保險套貳個、如附表二編號2 、3 所示之物，
均沒收；未扣案之門號0000000000號行動電話壹支（
含SIM 卡壹枚），與陸宗伯連帶沒收，如全部或一部不能沒收時
，由其與陸宗伯連帶追徵其價額。
    事  實
一、康榮華明知海洛因係毒品危害防制條例第2 條第2 項第1 款
    所定之第一級毒品，並屬行政院依懲治走私條例第2 條第3
    項公告管制物品項目及其數額甲項第4 款所列管制進出口物
    品，不論數量，均不得運輸、私運進口。詎其分別與下列之
    人共同基於自大陸地區運輸、私運第一級毒品海洛因進入臺
    灣地區之犯意聯絡，先後為下列行為：
  （一）康榮華、陳建源與大陸地區自稱「方先生」之不詳姓名
        成年男子共同基於自大陸地區運輸、私運第一級毒品海
        洛因進入臺灣地區之犯意聯絡，於民國99年5  月26 日
        上午7 、8 時許，同時在大陸地區廣東省東莞市「台灣
        阿里山茶行」內見面，由康榮華當場將事先以其所有透
        明塑膠膜包覆成圓柱體，外層再套上其所有保險套之如
        附表一編號1 所示第一級毒品海洛因2 顆交付予「方先
        生」，陳建源因在大陸地區經商不善，積欠「方先生」
        約新臺幣（下同）80萬元借款，無力清償，為貪圖報酬
        ，即依「方先生」之指示，於同日中午某時，在大陸地
        區廣東省東莞市某賓館內，將「方先生」所交付上開第
        一級毒品海洛因2 顆，自行塞入肛門內以規避查緝，隨
        即自東莞市搭乘環島旅遊公司「通寶巴士」前往香港國
        際機場，於同日下午4 時許，轉搭中華航空公司CI-948
        號班機飛往臺灣地區，並於同日下午6 時許抵達高雄國
        際機場等候接應，以此方式自大陸地區運輸、私運海洛
        因進入臺灣地區。嗣陳建源於同日下午7 時許，在高雄
        國際機場旅客入境處辦理入境手續時，經警持臺灣高雄
        地方法院檢察署檢察官所核發之鑑定許可書，將其帶往
        高雄市立小港醫院以Ｘ光照射檢查身體，發現體內藏有
        異物，陳建源乃於員警監視下，將先前塞入肛門內之海
        洛因2 顆排出體外，因而查獲上情，並扣得如附表一所
        示之物。
  （二）康榮華於99年6 月中旬多次以所持用000000 0000 號行
        動電話與陸宗伯所使用0000000000號行動電話相約見面
        ，康榮華於見面時出言要求陸宗伯自大陸地區運輸、私
        運第一級毒品海洛因進入臺灣地區，並許以8 萬元之酬
        勞，陸宗伯為賺取8 萬元之酬勞，竟與康榮華共同基於
        自大陸地區運輸、私運第一級毒品海洛因進入臺灣地區
        之犯意聯絡，由康榮華先給付5 萬元現金予陸宗伯，用
        以購買其自高雄國際機場往返廣東省深圳機場之機票及
        支付在大陸地區之食宿玩樂等花用，康榮華並於99年6
        月19日先行出境前往前往廣東省東莞市，陸宗伯稍後於
        99年6 月24日上午8 時35分，至高雄國際機場搭乘中華
        航空編號CI-0585  號班機前往廣東省東莞市。迄99年6
        月28日，康榮華在東莞市○街地區○路旁將其事先以其
        所有透明塑膠膜包覆成圓柱體，外層再套上其所有保險
        套之如附表二編號1 所示第一級毒品海洛因4 顆交付予
        陸宗伯，囑咐陸宗伯將上述海洛因塞入肛門內以規避查
        緝，再搭機返台，計畫以此方式自大陸地區運輸、私運
        海洛因進入臺灣地區，若成功入境未遭查獲，則由陸宗
        伯自高雄國際機場搭乘捷運前往橋頭站與先行於99年7
        月1 日返台之康榮華會合，屆時陸宗伯再將夾藏在肛門
        內之海洛因排出後交予康榮華，康榮華則將尾款3 萬元
        交予陸宗伯。嗣99年7 月8 日上午，陸宗伯在其位於東
        莞市黃江鎮之租屋處內獨自將康榮華所交付上開第一級
        毒品海洛因4 顆塞入肛門內後，隨即於當日上午11時30
        分許，自深圳機場搭乘中華航空編號CI05 86 號班機返
        回高雄國際機場，並於下午1 時30分抵達。當陸宗伯在
        高雄國際機場入境通關處辦理入境手續時，旋遭據報到
        場守候之員警持臺灣高雄地方法院檢察署檢察官核發之
        鑑定許可書將其帶至高雄市立小港醫院以X 光照射檢查
        身體，發現體內藏有異物，陸宗伯乃於員警監視下，將
        先前塞入肛門內之海洛因4 顆排出體外，因而查獲上情
        ，並扣得如附表二所示之物。
  （三）陳建源及陸宗伯上開運輸第一級毒品犯行陸續遭查獲後
        ，因承辦員警依對康榮華持用之0000000000號行動電話
        實施通訊監察所得之通話內容，認康榮華涉嫌重大，且
        陸宗伯亦指認康榮華係其遭查獲時向員警供稱之共同正
        犯「阿華」，遂聲請本院核發搜索票後，前往康榮華位
        於高雄縣岡山鎮○○街14號5 樓之住處實施搜索，因而
        在屋內查獲0000 000000 號行動電話門號之98年12月繳
        費通知單，且陳建源亦指認康榮華係與大陸地區自稱「
        方先生」之不詳姓名成年男子共同要求其運輸海洛因回
        臺之人，始查悉全情。
二、案經行政院海岸巡防署南部地區巡防局及高雄市政府警察局
    移請臺灣高雄地方法院檢察署檢察官偵查起訴。
    理  由
壹、程序方面：
一、按被告以外之人（包括證人、鑑定人、告訴人、被害人及共
    同被告等）於檢察事務官、司法警察官或司法警察調查中所
    為之陳述，與審判中不符時，其先前之陳述具有較可信之特
    別情況，且為證明犯罪事實存否所必要者，得為證據，刑事
    訴訟法第159 條之2 定有明文。所謂陳述不符，係指警詢時
    之陳述與審判中之陳述不一致而言，亦包括於警詢時之陳述
    較為詳盡，審判中之陳述較為簡要或漏未說明之情形在內。
    次按所稱「具有可信之特別情況」係屬於證據能力之要件，
    法院應比較其前後陳述時之外在環境及情況，以判斷何者較
    為可信，例如：陳述時有無其他訴訟關係人在場，陳述時之
    心理狀況、有無受到強暴、脅迫、詐欺、利誘等外力之干擾
    ，法院辦理刑事訴訟案件應行注意事項第90條亦有明文。本
    件證人即共犯陳建源於警詢時已就其與被告如何運輸毒品之
    過程指證歷歷，於本院審理時則一再表示不作說明、不想回
    答、不知道或忘記了，並表示以警詢筆錄之內容作為作證之
    內容（本院卷第107 頁背面至113 頁背面）；證人陸宗伯於
    警詢時就其與被告如何聯繫、運輸毒品之過程供述明確，於
    本院審理時雖亦證稱係被告要求其運輸海洛因入境，惟就何
    時聯繫，則改口稱：99年6 月18日被告未在其住處樓下要求
    其帶「東西」回來、99年6 月24日去大陸之前不知道被告叫
    其運輸毒品、是99年6 月27日或28日在大陸時被告才要求其
    帶毒品回來等語（本院115 頁），本院審酌上開警詢筆錄既
    出於證人陳建源、陸宗伯之自由意識，並無受到強暴、脅迫
    、詐欺、利誘等外力之干擾，且其陳述時，被告並未在場，
    證人心理上未受干預，較無人情施壓或干擾，其證詞受污染
    之可能性較低，準此，證人陳建源、陸宗伯在自由意識未受
    誘導或干擾之情形下，於警詢時所為之陳述，客觀上應具有
    較可信之特別情況，且為證明被告犯罪事實存否所必要，依
    上揭規定，證人陳建源、陸宗伯於警詢時所為之證言關於與
    審判中不符，及審判中並未陳述而較為詳盡部分，自具有證
    據能力。
二、除前述已說明證據能力之部分外，本判決所引用之其餘證據
    資料（詳後引用之各項證據），其中係屬傳聞證據部分，縱
    無刑事訴訟法第159 條之1 至第159 條之4 或其他規定之傳
    聞證據例外情形，亦因被告及其辯護人、檢察官於本院調查
    證據時，均已明示同意作為證據使用（本院卷第54頁），且
    本院審酌卷內並無事證顯示各該陳述之作成時、地與週遭環
    境，有何致令陳述內容虛偽、偏頗之狀況後，也認為適當，
    依刑事訴訟法第15 9條之5 第1 項之規定，為傳聞法則之例
    外，應有證據能力。
三、其餘憑以認定本案犯罪事實之非供述證據（詳後述），查無
    違反法定程序取得之情，依刑事訴訟法第158 條之4 規定反
    面解釋，有證據能力。
貳、實體方面：
一、訊據被告康榮華固不否認曾使用0000000000號行動電話，惟
    矢口否認有何分別與陳建源、陸宗伯共同運輸第一級毒品犯
    行，辯稱：分別與陸宗伯、陳建源有債務關係，陸宗伯欠伊
    5 萬多，陳建源欠伊七萬多云云。經查：
  （一）陳建源於犯罪事實欄一（一）所載之時間、地點，以犯
        罪事實欄一（一）所載之方法自大陸地區運輸、私運海
        洛因進入臺灣地區等情，業經共犯陳建源於警詢、偵查
        證述屬實（警卷一第27至32頁，偵卷一第58至59頁），
        復有臺灣高雄地方法院檢察署鑑定許可書、高雄關稅局
        扣押筆錄、海巡南巡局高雄市機動查緝隊扣押筆錄、扣
        押物品目錄表、通寶巴士車票影本、中華航空公司CI-9
        48號班機登機證影本、採證照片、陳建源之入出境查詢
        資料在卷可稽（警卷二第12至17頁、第23至26頁，偵卷
        三第4 至5 頁，本院99年度訴字第1080號卷第25頁）。
        扣案如附表一編號1 所示之圓柱體毒品2 顆經送驗結果
        ，確為第一級毒品海洛因成分（合計淨重105.57公克，
        純度39.0 8％，純質淨重41.2 6公克，空包裝總重4.50
        公克），有法務部調查局濫用藥物實驗室99年6 月23日
        調科壹字第0992301404 0號鑑定書在卷可參（偵卷三第
        6 頁），堪認共犯陳建源於上開時間確有將扣案如附表
        一編號1 所示之第一級毒品海洛因自大陸地區運輸入境
        高雄小港機場之事實。
  （二）陸宗伯於犯罪事實欄一（二）所載之時間、地點，以犯
        罪事實欄一（二）所載之方法自大陸地區運輸、私運海
        洛因進入臺灣地區等情，業經證人即共犯陸宗伯於警詢
        、偵查時證述明確（警卷一第42至45頁，偵卷四第14至
        17頁），復有臺灣高雄地方法院檢察署鑑定許可書、高
        雄關稅局扣押貨物、運輸工具收據及搜索筆錄、海巡署
        南巡局高雄市機動查緝隊搜索扣押筆錄、扣押物品目錄
        表、陸宗伯之入出境資料、陸宗伯之護照及台胞證影本
        、電子機票旅客收執聯、中華航空CI058 6 號班機登機
        證各1 份及查獲現場及扣押物品照片共10張在卷可稽（
        警卷三第9 至14頁、第20頁、第23頁、第24至27頁）。
        扣案如附表二編號1 所示之圓柱體毒品4 顆經送驗結果
        ，確為第一級毒品海洛因成分（合計淨重185.29公克，
        純度34.71 ％，純質淨重64.31 公克，空包裝總重9.50
        公克），有法務部調查局濫用藥物實驗室99年9 月6 日
        調科壹字第0992 3019850號鑑定書在卷可參（本院99年
        度訴字第1365號卷第16頁），堪認共犯陸宗伯於上開時
        間確有將扣案如附表二編號1 所示之第一級毒品海洛因
        自大陸地區運輸入境高雄小港機場之事實。
  （三）參以證人陳建源證稱99年5 月26日被查獲前僅積欠被告
        6 、7 萬元等語（本院卷第108 頁），證人陸宗伯於本
        院他案審理時供稱與被告沒有恩怨等語（本院99年度訴
        字第1365號卷第78頁），渠等與被告既無重大怨懟閒隙
        ，證人陳建源、陸宗伯證述渠等分別於前揭時、地，與
        被告基於運輸毒品之共同犯意聯絡，由渠等分別運輸毒
        品回台之事實，足堪採信。雖證人即共犯陳建源、陸宗
        伯於遭查獲之初於警詢及偵訊中均供稱：沒有人委託運
        輸毒品，買海洛因係要供自身施用等語，嗣後始向司法
        警察、檢察官改稱所運輸海洛因之來源為被告，前後供
        述不一。唯衡諸一般經驗法則，共犯陳建源、陸宗伯因
        犯運輸第一級毒品之重罪，為脫免罪責，自難免於遭查
        獲時及偵查中為避重就輕、圖減罪責之詞，而證人陳建
        源、陸宗伯既辯稱其走私毒品係供己施用等語，自不得
        不曲詞迴護幕後主使之被告，自難僅憑證人陳建源、陸
        宗伯於遭查獲之初所為陳述與稍後供出被告之證述有出
        入，遽為被告有利之認定。
  （四）依共犯陳建源之入出境紀錄顯示（警卷一第39至40頁）
        ，共犯陳建源係於99年5 月18日出境迄至99年5 月26日
        入境，依共犯陸宗伯之入出境紀錄顯示（警卷三第20頁
        ），共犯陸宗伯係於99年6  月24日出境迄至99年7 月8
        日入境，依被告之入出境紀錄顯示（警卷一第68至73頁
        ），其分別於99年5 月5 日出境迄至99年6 月5 日入境
        ，接者又於99年6 月19日出境迄至99年7 月1 日入境，
        此2 次入出境時間與共犯陳建源、陸宗伯之入出境時間
        相重疊，被告自有可能分別與陳建源、陸宗伯在大陸地
        區會面，此與共犯陳建源、陸宗伯所供於上開時、地與
        被告在大陸地區會面並取得上開毒品一情相符。
  （五）證人即共犯陳建源證述其使用0000000000號行動電話，
        被告使用0000000000號行動電話（本院卷第113 頁），
        證人即共犯陸宗伯則證述其使用0000000000號行動電話
        及大陸門號00000000000 號行動電話，被告使用000000
        0000號行動電話及大陸門號00000000 000號行動電話（
        本院卷第117 頁），被告對此均不否認，合先序明。依
        共犯陳建源所持用0000000000號行動電話之通聯紀錄觀
        之（本院99年度訴字第1080號卷第60至62頁），被告於
        共犯陳建源出境前，曾以所持用大陸門號00 000000000
        號行動電話於99年5 月17日下午9 時5 分撥打共犯陳建
        源所持用0000000000號行動電話，於共犯陳建源入境後
        ，亦曾以所持用0000000000號行動電話於99年5 月27日
        上午9 時18分撥打共犯陳建源所持用000000 0000 號行
        動電話。然因共犯陳建源於99年5 月26日下午7 時搭機
        抵達臺灣，於辦理入境手續時即遭據報到場守候之員警
        持臺灣高雄地方法院檢察署檢察官核發之鑑定許可書將
        其帶至高雄市立小港醫院以X 光照射檢查身體，是以共
        犯陳建源均無法接聽被告來電，惟由被告於共犯陳建源
        於出境前、入境後均撥打共犯陳建源所持用0000000000
        號行動電話乙情觀之，設若被告對於共犯陳建源夾藏海
        洛因之事毫不知情，則何需於共犯陳建源出境前、搭機
        抵台後均與共犯陳建源聯繫？是本院綜以上情，堪認被
        告對於共犯陳建源私運海洛因入境一情，事前早已知悉
        ，要無疑義。
  （六）復參以被告曾以所持用0000000000號行動電話於99年6
        月11日、99年6 月14日、99年6 月18日密集與共犯陸宗
        伯相約見面，有被告所持用0000000000號行動電話通聯
        譯文1 份附卷可佐（警卷一第169  、175 、184 至185
        頁），核與共犯陸宗伯於警詢所述：阿華他在99年6 月
        18日在我岡山鎮租賃的大樓下告訴我，要我過去大陸夾
        帶「東西」回來台灣的等語（警卷一第44頁）、於偵查
        中所述：阿華大約是六月間時詢問我是否要去跑這趟，
        我考慮了大約兩個星期才答應他等語相符（偵卷四第16
        頁）。證人即共犯陸宗伯於本院審理中雖改稱：99年6
        月23日去買機票，被告沒有說要帶什麼東西，是後來大
        概99年6 月27日或是28日在大陸的時候，被告才說要帶
        毒品回來，沒有說過99年6 月18日被告就在住處樓下要
        求帶東西回來等語（本院卷第115 頁），與其先前於警
        詢、偵訊中所述內容相異，則其於本院審理中所述上情
        ，是否可採，已非無疑。又共犯陸宗伯於99年7 月8 日
        下午搭機抵達臺灣後，被告自同日下午1 時7 分起即密
        集以所持用000000 00 00號行動電話撥打共犯陸宗伯所
        持用0000000000號行動電話，自同日下午1 時7 分起至
        同日下午2 時28分止，僅撥打共犯陸宗伯所持用000000
        00 00 號行動電話，且連續撥打15通；自同日下午3 時
        23分起至同日下午3 時49分止，又僅撥打共犯陸宗伯所
        持用0000000000號行動電話，且連續撥打4 通；被告甚
        至於同日下午4 時6 分撥打共犯陸宗伯所持用大陸門號
        00 000000000號行動電話；自同日18時27分起至同日18
        時40分止，又僅撥打共犯陸宗伯所持用0000000000號行
        動電話，且連續撥打4 通，有被告所持用0000000000號
        行動電話之通聯紀錄1 份在卷可查（警卷一第59至67頁
        ）。然因共犯陸宗伯於同日下午1 時30分搭機抵達，於
        辦理入境手續時即遭據報到場守候之員警持臺灣高雄地
        方法院檢察署檢察官核發之鑑定許可書將其帶至高雄市
        立小港醫院以X 光照射檢查身體，是以共犯陸宗伯均無
        法接聽被告來電，惟由被告於共犯陸宗伯於99年7  月8
        日下午搭機抵達臺灣後即密集撥打共犯陸宗伯所持用00
        00000000號行動電話乙情觀之，設若被告對於共犯陸宗
        伯夾藏海洛因之事毫不知情，則何需於共犯陸宗伯搭機
        抵台後頻繁與共犯陸宗伯聯繫？是本院綜以上情，堪認
        被告對於共犯陸宗伯私運海洛因入境一情，事前早已知
        悉。
  （七）又共犯陳建源、陸宗伯先後於搭機入境時遭查獲私運海
        洛因後，被告於99年7 月15日下午5 時5 分許，曾以所
        持用0000000000號行動電話與某使用大陸門號00000000
        000 號行動電話之人表示，「你就不知道我的困難在哪
        」、「我的鳥仔都沒有進櫥」、「我的鳥仔，二隻都沒
        有進櫥」、「我是想說那隻鳥仔回來，方便我就有辦法
        了，我不知道到現在又條車」等語，有被告所持用0000
        000000號行動電話之通訊監察譯文存卷可參（警卷一第
        193 頁），益足證共犯陳建源、陸宗伯此次運輸第一級
        毒品海洛因犯行，被告有所參與，否則豈有所謂「我的
        鳥仔，二隻都沒有進櫥」、「我是想說那隻鳥仔回來，
        方便我就有辦法了，我不知道到現在又條車」之語，是
        被告前開所辯，顯無可採。綜上各項，被告之罪證已經
        明確，所辯應屬卸責之詞，不足採信，犯行洵堪認定。
二、論罪科刑：
  （一）按海洛因係毒品危害防制條例第2 條第2 項第1 款所明
        定之第一級毒品，並行政院依據懲治走私條例第2 條第
        3 項公告管制物品項目及其數額甲項第4 款之管制進出
        口物品，不限其數額，均不得運輸及私運進口。次按運
        輸毒品或運送走私物品罪之成立，並非以所運輸之毒品
        或運送之走私物品已運扺目的地為完成犯罪之要件；是
        以，區別各該罪既遂、未遂之依據，應以已否起運離開
        現場為準，如已起運離開現場，其構成要件之輸送行為
        即已完成，不以達到目的地為既遂之條件（最高法院95
        年度台上字第990 號、92年度台上字第30 96 號判決意
        旨參照）。第按懲治走私條例第2 條第1 項所謂私運管
        制物品進口或出口，係指私運該物品進出國境而言。而
        「國境」係指國家統治權所及之範圍，包括領土、領海
        及領空在內（最高法院84年度台上字第3794號、第3467
        號、82年度台上字第3924號判決意旨參照）。又懲治走
        私條例第12條規定：「自大陸地區私運物品進入臺灣地
        區，以私運物品進口論，適用本條例規定處斷」，係將
        原規範在國境外走私管制物品及應稅物品刑事犯罪行為
        之懲治走私條例，擴及於國家內臺灣地區與大陸地區間
        之私運行為，亦加以刑事制裁，所謂「以私運物品進口
        論」，乃指將非國境外之走私行為，擬制為走私罪，故
        稱準走私罪。又因係擬制之罪，是於論罪科刑時，尚須
        透過所謂「過橋條款」，始能「適用本條例規定處斷」
        ，亦即於論罪理由內應援引懲治走私條例第12條、第2
        條第1 項資為依據（最高法院90年度台上字第1508號判
        決意旨參照）。本件被告原即計畫自大陸地區廣東省東
        莞市運輸、私運海洛因毒品進入臺灣地區，且亦分別交
        由共犯陳建源、陸宗伯在東莞市賓館將海洛因塞入肛門
        以避查緝，至香港國際機場轉搭航機抵達高雄國際機場
        ，雖先後於通關之際為警查獲，惟已起運離開大陸地區
        現場，並進入我國領域，渠等自大陸地區運輸、私運管
        制物品海洛因進入臺灣地區之行為，即屬既遂無疑。
  （二）核被告2 次所為，均係犯毒品危害防制條例第4  條第1
        項之運輸第一級毒品罪、懲治走私條例第12條、第2 條
        第1 項之私運管制物品進口罪。被告與大陸地區自稱「
        方先生」之不詳姓名成年男子、陳建源就犯罪事實欄一
        （一）犯行部分，與陸宗伯就犯罪事實欄一（二）犯行
        部分，分別有犯意聯絡與行為分擔，俱應論以共同正犯
        。被告先後2 次持有第一級毒品海洛因進而運輸，其持
        有之低度行為，均應為運輸毒品之高度行為所吸收，俱
        不另論罪。又被告以一行為同時觸犯共同運輸第一級毒
        品罪、共同私運管制物品進口罪，係一行為同時觸犯數
        罪名，為想像競合犯，俱應從一重之共同運輸第一級毒
        品罪處斷。
  （三）被告所犯上開2 罪，犯意個別，行為互殊，應予分論併
        罰。再被告雖與陳建源、大陸地區自稱「方先生」之不
        詳姓名成年男子共同自大陸地區運輸如附表一編號1 所
        示之第一級毒品海洛因入境，又與陸宗伯共同自大陸地
        區運輸如附表二編號1 所示之第一級毒品海洛因入境，
        數量雖非甚微，然渠等所為之運輸毒品犯行，均係將海
        洛因以透明塑膠膜包覆成圓柱體，外層再套上保險套後
        塞入肛門夾帶之方式為之，所夾帶之數量有限，與運毒
        集團以貨櫃、漁船等方式大量運輸毒品入臺之情節尚有
        不同，且各該毒品甫於通關入境時即遭查獲，尚未流入
        市面危害社會，情節較輕，而所觸犯之法定本刑係死刑
        、無期徒刑之重罪，在客觀上足以引起一般同情，犯罪
        情狀顯可憫恕，爰均依刑法第59條之規定，減輕其刑。
  （四）爰審酌被告為貪圖利潤，竟參與運輸第一級毒品海洛因
        進入臺灣之犯行，所為均無可取，並影響政府對進出口
        物品之管制，且可能嚴重戕害社會治安及國人身心健康
        ，自應受相當程度之刑事非難，且犯罪後猶飾詞狡辯，
        矢口否認犯行，行為實有不該，惟念及被告除81年間因
        過失致死案件經本院以81年度訴字第964 號判處拘役50
        日，緩刑3 年及85年間因賭博案件經本院以85年度岡簡
        字第1495號判處罰金7 千元，如易服勞役以300銀元折
        算1 日，有臺灣高等法院被告前案紀錄表在卷可稽，迄
        今均未在我國罹犯他案，並考量上開扣案海洛因為警及
        時查獲，而未流入市面，及其犯罪之動機、目的、手段
        、所生危害等一切情狀，分別量處如主文所示之刑，並
        定其應執行刑，以資儆懲。至公訴人求予量處應執行無
        期徒刑，尚嫌過重，併予指明。
四、扣押物與沒收之說明
  （一）按查獲第一、二級毒品及專供製造或施用第一、二級毒
        品器具，不問屬於犯人與否，均沒收銷燬之，毒品危害
        防制條例第18條第1 項前段定有明文。次按共同正犯應
        就全部犯罪結果負其責任，故關於沒收諭知，於共犯中
        任何1 人，均屬從刑，基於共同犯罪行為，應由共犯各
        負全部責任之理論，各共同正犯之間係採連帶沒收主義
        。凡應沒收之物，於論處罪刑時，在各共犯項下，均應
        併為沒收諭知，始屬適法（最高法院96年度台上字第36
        07號、96年度台上字第4662號判決參照）。扣案如附表
        一編號1 及附表二編號1 所示之物經送鑑定結果，均係
        含有第一級毒品海洛因之成分，皆屬毒品危害防制條例
        第2 條第2 項第1 款所稱之第一級毒品，已如上述，扣
        案如附表一編號1 所示之第一級毒品海洛因2 顆於共犯
        陳建源之本院99年度訴字第1080號判決、臺灣高等法院
        高雄分院99年度上訴字第1904號判決，扣案如附表二編
        號1 所示之第一級毒品海洛因4 顆於共犯陸宗伯之本院
        99 年 度訴字第1365號判決中雖均分別諭知沒收銷燬，
        於本案被告之判決，仍應依共同正犯責任共同之原則，
        於被告所犯各罪名項下，依毒品危害防制條例第18條第
        1 項前段規定，宣告沒收銷燬，而鑑驗所耗損之毒品，
        既已滅失，自無庸宣告沒收銷燬。
  （二）按犯毒品危害防制條例第4 條至第9 條、第12條、第13
        條或第14條第1 項、第2 項之罪者，其供犯罪所用或因
        犯罪所得財物，均沒收之，如全部或一部不能沒收時，
        追徵其價額或以其財產抵償之，為該條例第19條第1 項
        所明定。故凡觸犯該條例第4 條至第9 條、第12條、第
        13條或第14條第1 項、第2 項之罪，供犯罪所用或因犯
        罪所得財物，法院於裁判時即應併為沒收之宣告，並無
        自由酌裁之權，係採義務沒收，惟義務沒收，則又可分
        為絕對義務沒收與相對義務沒收。前者指凡法條有「不
        問屬於犯人與否，沒收之」特別規定者屬之，法院就此
        等物品是否宣告沒收，無斟酌餘地，除已證明滅失者外
        ，不問屬於犯人與否或有無查扣，均應宣告沒收，例如
        刑法第200 條、第205 條、第209 條、毒品危害防制條
        例第18條第1 項前段等規定屬之；後者則係指供犯罪所
        用、預備用或因犯罪所得，如屬於被告所有，即應依法
        沒收，如毒品危害防制條例第19條第1 項（最高法院93
        度台上字第1456號、97年度台上字第2160號判決參照）
        。
    １、用以包覆如附表一編號1 所示之第一級毒品海洛因2 顆
        之透明塑膠膜2 張及保險套2 個，係為便於塞入體內以
        避查緝，並防止海洛因於運輸途中裸露、潮濕，依共犯
        陳建源所供，此係被告所有供運輸毒品所用之物（警一
        卷第29頁，本院第108 頁背面至109 頁），均應依共同
        正犯責任共同原則，於被告、陳建源、大陸地區自稱「
        方先生」之不詳姓名成年男子共同運輸第一級毒品罪刑
        項下，依毒品危害防制條例第19條第1 項規定，予以宣
        告沒收。
    ２、用以包覆如附表二編號1 所示之第一級毒品海洛因4 顆
        之透明塑膠膜4 張及保險套4 個，均係為便於塞入體內
        以避查緝，並防止海洛因於運輸途中裸露、潮濕，依共
        犯陸宗伯所供，此均係被告所有供運輸毒品所用之物（
        警一卷第42頁，本院卷第116 頁背面）；扣案如附表二
        編號2 、3 所示之Litec  紫色手機1  支（含門號0000
        000000號SIM 卡1 張、手機序號：0000 00000000 000
        ）、SAMSUNGANYCALL黑色手機1 支（含大陸門號000000
        0000000 號SIM 卡1 張、手機序號00000000000000），
        均為共犯陸宗伯所有、供與被告間聯絡運輸毒品之用，
        已據共犯陸宗伯供述在卷（警卷一第43頁、本院卷第11
        7 、118 頁），均應依共同正犯責任共同原則，於被告
        、陸宗伯共同運輸第一級毒品罪刑項下，依毒品危害防
        制條例第19條第1 項規定，予以宣告沒收。
    ３、未扣案之門號0000000000號行動電話1  支（含SIM 卡1
        枚）為案外人康秀蓁所申設、專供被告使用，業據其於
        警詢、偵查、本院審理時供陳在卷（警卷一第2 頁，偵
        卷一第7 頁，本院卷第9 頁），為供聯絡犯罪事實欄一
        （二）所示運輸第一級毒品所用之物，雖未扣案，惟無
        積極證據證明業已滅失，仍應依共同正犯責任共同原則
        ，於被告、陸宗伯共同運輸第一級毒品罪刑項下，依毒
        品危害防制條例第19條第1 項規定，宣告被告、陸宗伯
        連帶沒收，如全部或一部不能沒收時，由被告、陸宗伯
        連帶追徵其價額。另被告係於共犯陳建源運輸第一級毒
        品入境後，因不知共犯陳建源已遭查獲，仍於99年5 月
        27日上午9 時18分許以所持用0000 000000 號行動電話
        撥打共犯陳建源所持用000000 0000 號行動電話，欲瞭
        解陳建源運輸海洛因入境後之情形，並非以該門號行動
        電話供聯絡犯罪事實欄一（一）所示運輸第一級毒品所
        用，故於被告、陳建源、大陸地區自稱「方先生」之不
        詳姓名成年男子共犯運輸第一級毒品罪刑項下爰不予宣
        告連帶沒收，併此敘明。
  （三）至於扣案如附表一編號4  之Innostream廠牌行動電話1
        支（含門號00000000000000007168號SIM 卡1 張）及附
        表一編號5 所示之臺灣大哥大門號0000000000號SIM 卡
        1 張，業經共犯陳建源於本院他案審理時供明均未於本
        件運輸毒品時使用（本院99年度訴字1080號卷第118 頁
        ），復無其他積極證據足認與本案有關；扣案如附表二
        編號4 之大陸門號00000000000SIM卡1 張並無與被告聯
        繫之紀錄，亦無其他積極證據足認與本案有關；扣案如
        附表一編號2 、3 之通寶巴士車票、中華航空公司CI-9
        48號班機登機證各1 張，附表二編號5 、6 之電子機票
        旅客收執聯、中華航空CI0586登機證各1 張，均屬旅行
        時本需使用之交通工具票證，縱非運輸毒品，亦需持用
        ，難謂為供犯罪所用之物；扣案如附表二編號7 之黑色
        筆記本1 本，則屬日常生活記事使用之物，縱非運輸毒
        品，亦可能使用，難謂為供犯罪所用之物，爰均不予宣
        告沒收。
據上論斷，應依刑事訴訟法第299 條第1 項前段，毒品危害防制
條例第4 條第1 項、第18條第1 項前段、第19條第1 項，懲治走
私條例第12條、第2 條第1 項、第11條，刑法第11條、第28 條
、第55條、第59條、第51條第5 款，判決如主文。
本案經檢察官李宜穎到庭執行職務。
中    華    民    國   100    年    5     月    10    日
                  刑事第七庭  審判長法  官  陳  箐
                                    法  官  洪培睿
                                    法  官  廖華君
以上正本證明與原本無異。
如不服本判決應於收受送達後10日內向本院提出上訴書狀，並應
敘述具體理由；如未敘述上訴理由者，應於上訴期間屆滿後20日
內向本院補提理由書( 均須按他造當事人之人數附繕本) 「切勿
逕送上級法院」。
中    華    民    國   100    年    5     月    11    日
                                    書記官  許珈綺
毒品危害防制條例第4 條第1 項
製造、運輸、販賣第一級毒品者，處死刑或無期徒刑；處無期徒
刑者，得併科新臺幣2 千萬元以下罰金。
懲治走私條例第2 條第1 項
私運管制物品進口、出口逾公告數額者，處7 年以下有期徒刑，
得併科新臺幣300 萬元以下罰金。
懲治走私條例第12條
自大陸地區私運物品進入臺灣地區，或自臺灣地區私運物品前往
大陸地區者，以私運物品進口、出口論，適用本條例規定處斷。
附表一：
┌──┬────────┬────┬───────────┐
│編號│名稱            │數量    │備註                  │
├──┼────────┼────┼───────────┤
│ 1  │第一級毒品海洛因│2顆     │經鑑定結果，均含第一級│
│    │（含外包裝即透明│        │毒品海洛因成分，合計淨│
│    │塑膠膜2 張、保險│        │重105.57公克，純度39.0│
│    │套2個）         │        │8 ％，純質淨重41.26 公│
│    │                │        │克，空包裝總重4.50公克│
├──┼────────┼────┼───────────┤
│ 2  │通寶巴士車票    │1張     │陳建源所有，與本案無關│
├──┼────────┼────┼───────────┤
│ 3  │中華航空公司CI-9│1張     │陳建源所有，與本案無關│
│    │48號班機登機證  │        │                      │
├──┼────────┼────┼───────────┤
│ 4  │Innostre am 廠牌│1支     │陳建源所有，與本案無關│
│    │行動電話（含大陸│        │                      │
│    │門號000000000000│        │                      │
│    │00000000號SIM 卡│        │                      │
│    │1張）           │        │                      │
├──┼────────┼────┼───────────┤
│ 5  │臺灣大哥大門號09│1張     │陳建源所有，與本案無關│
│    │00000000號SIM卡 │        │                      │
└──┴────────┴────┴───────────┘
附表二：
┌──┬────────┬────┬───────────┐
│編號│名稱            │數量    │備註                  │
├──┼────────┼────┼───────────┤
│ 1  │第一級毒品海洛因│4顆     │經鑑定結果，均含第一級│
│    │（含外包裝即透明│        │毒品海洛因成分，合計淨│
│    │塑膠膜4 張、保險│        │重185.29公克，純度34.7│
│    │套4個）         │        │1 ％，純質淨重64.31公 │
│    │                │        │克，空包裝總重9.50公克│
├──┼────────┼────┼───────────┤
│ 2  │Litec 紫色手機（│1支     │陸宗伯所有，供聯絡運輸│
│    │含門號0000000000│        │第一級毒品海洛因用    │
│    │號SIM 卡1 張、手│        │                      │
│    │機序號：00000000│        │                      │
│    │000000 0）      │        │                      │
├──┼────────┼────┼───────────┤
│ 3  │SAMSUNGANYCALL黑│1支     │陸宗伯所有，供聯絡運輸│
│    │色手機（含大陸門│        │第一級毒品海洛因用    │
│    │號000000 0000000│        │                      │
│    │號SIM 卡1 張、手│        │                      │
│    │機序號0000000000│        │                      │
│    │9729）          │        │                      │
├──┼────────┼────┼───────────┤
│ 4  │大陸門號00000000│1張     │陸宗伯所有，與本案無關│
│    │533號SIM卡      │        │                      │
├──┼────────┼────┼───────────┤
│ 5  │電子機票旅客收執│1張     │陸宗伯所有，與本案無關│
│    │聯              │        │                      │
├──┼────────┼────┼───────────┤
│ 6  │中華航空CI0586登│1張     │陸宗伯所有，與本案無關│
│    │機證            │        │                      │
├──┼────────┼────┼───────────┤
│ 7  │黑色筆記本      │1本     │陸宗伯所有，與本案無關│
└──┴────────┴────┴───────────┘